【裁判字號】    98,交聲,1174
【裁判日期】    980720
【裁判案由】    交管條例聲異
【裁判全文】
臺灣板橋地方法院交通事件裁定        98年度交聲字第1174號
原處分機關  臺北市交通事件裁決所
異  議  人  乙○○
即受處分人
送達代收人  甲○○
上列異議人即受處分人因違反道路交通管理處罰條例案件，對於
臺北市交通事件裁決所於民國98年5月11日以北市裁罰字第裁22-
ZIB134245號所為之裁決處分不服，聲明異議，本院裁定如下：
    主  文
異議駁回。
    理  由
一、原處分意旨略以：異議人即受處分人乙○○於民國98年2 月
    4 日14時49分許，駕駛車牌號碼2166–DV號自用小客車行經
    國道三號南向25公里處時，因「汽車行駛高速公路限速90公
    里、經雷達（射）測定行速為110 公里、超速20公里」，經
    內政部警政署國道公路警察局第九警察隊木柵分隊以測速照
    相設備測定超速後，以公警局交字第ZIB134245 號舉發違反
    道路交通管理事件通知單逕行舉發，嗣受處分人雖提出申訴
    ，然經原處分機關函請舉發機關查證後，仍認違規屬實，原
    處分機關爰依道路交通管理處罰條例第33條第1 項第1 款、
    第63條第1 項第1 款（裁決書漏載「第1 項第1 款」）規定
    ，裁處罰鍰新臺幣（下同）3,500 元，並記違規點數1 點。
二、異議意旨略以：頃接內政部警政署國道公路警察局所舉發違
    反道路交通管理事件通知單第ZIB134245 號所附相片有2 點
    疑惑：(1)本自用車2166-DV 為自小客車，車身為銀色，但舉
    發照片為水藍色，雖於98年3 月3 日申訴，但公路警察局來
    函，略稱：「水箱有因氣候影響或印刷品質不良之故」，但
    經查98年2 月4 日該日天氣晴，並沒有下雨，何來水氣，縱
    有水氣亦不致起霧使車體變色，檢附雨天所拍攝之相片，車
    體為銀色清晰明亮。(2)又本車係自用小客車，惟依罰單所附
    相片中該被舉發車輛之車頂上有計程車標幟，與本車車體不
    合，公路警察局卻隻字未提，本人認為有疑，爰聲明異議，
    請求撤銷原處分云云。
三、按汽車行駛於高速公路、快速公路或設站管制之道路，不遵
    使用限制、禁止、行車管制及管理事項之管制規則而有行車
    速度超過規定之最高速限或低於規定之最低速限行為者，處
    汽車駕駛人3,000 元以上6,000 元以下罰鍰，並記違規點數
    1 點，道路交通管理處罰條例第33條第1 項第1 款、第63條
    第1 項第1 款分別定有明文；又汽車行駛高速公路，應依速
    限標誌指示，復為高速公路交通管制規則第5 條所明定；再
    ，小型車汽車駕駛人行駛高速公路行車速度，超過規定之最
    高速限20公里以上未滿40公里，期限內繳納或到案聽候裁決
    者，處3,500 元罰鍰，違反道路交通管理事件統一裁罰基準
    表亦有明定；另汽車駕駛人行車速度超過規定之最高速限，
    經以科學儀器取得證據資料證明其行為違規，當場不能或不
    宜攔截製單舉發者，得逕行舉發，道路交通管理處罰條例第
    7 條之2 第1 項第7 款亦規定甚明。經查：
(一)、內政部警政署國道公路警察局第九警察隊木柵分隊以異議人
    即受處分人所有之車牌號碼2166-DV 號自用小客車於98年2
    月4 日14時49分許，行經國道三號南下25公里處時，經測速
    照相設備測得「汽車行駛高速公路限速90公里、經雷達（射
    ）測定行速為110 公里、超速20公里」等情而摰單逕行舉發
    乙節，有內政部警政署國道公路警察局98年2 月20日公警局
    交字第ZIB134245 號舉發違反道路交通管理事件通知單1 紙
    及採證照片1 張附卷可稽。
(二)、異議人雖執前詞置辯；然經本院向內政部警政署國道公路警
    察局調取本件逕行舉發之採證照片原本，核諸該採證照片中
    所示違規車輛之車牌號碼確為2166-DV 號、豐田、轎式、銀
    色無誤，已堪認原舉發機關所為之本件舉發，容非子虛；復
    審諸該採證相片中所示違規車輛，於(1)所懸掛號牌右上角有
    一粉紅色標籤；(2)車內前座駕駛座與副駕駛座中間所懸掛之
    照後鏡位置處吊掛有圓型物體之長條吊飾；(3)駕駛座方向盤
    左前方處置有一淡紅色物品等情，有採證相片附卷可憑；而
    細譯異議人自陳為其所有之車牌號碼2166-DV 號、豐田、轎
    式、銀色自小客車相片1 幀，亦明顯可由該幀相片中發現該
    相片所示車輛，同具有於(1)所懸掛號牌右上角有一粉紅色標
    籤；(2)車內前座駕駛座與副駕駛座中間所懸掛之照後鏡位置
    處吊掛有圓型物體之長條吊飾；(3)駕駛座方向盤左前方處置
    有一淡紅色物品等特徵，此有異議人所提出之相片1 幀在卷
    可稽；是苟非本件舉發採證相片中所示違規車輛即為異議人
    所有之前揭自小客車，何以2 輛自小客車之前揭特徵俱相吻
    合？堪認本件舉發採證相片中所示違規車輛即為異議人所有
    之前揭自小客車，異議人執前詞否認舉發採證相片中所示違
    規車輛即為異議人所有之前揭自小客車云云，委無足取。
(三)、至異議人雖另以本件舉發照片中之車輛車頂上設置有一計程
    車標幟，與其所有小客車車體不合，併執此辯稱舉發採證相
    片中所示違規車輛非為異議人所有之前揭自小客車云云；然
    該等車頂上之標誌容非不可拆卸之物，即無可排除該標誌，
    於遭舉發後已拆卸移除，自無從以異議人事後所自行拍攝系
    爭車輛上並未設置有如上標誌，即執為有利於異議人之認定
    ；從而，異議人所辯上情，俱難遽信而無足取。
四、綜上，本件異議人前開違規事證堪以認定，原處分機關因依
    道路交通管理處罰條例第33條第1 項第1 款、第63條第1項
    第1 款等規定，裁處異議人罰鍰3,500 元，並記違規點數1
    點，於法核無違誤，本件異議人之異議為無理由，應予駁回
    。
據上論斷，應依道路交通案件處理辦法第19條，裁定如主文。
中    華    民    國    98    年    7     月    20    日
                      交通法庭  法  官    陳明偉
如不服本裁定應於送達後5 日內向本院提出抗告狀
以上正本證明與原本無異。
                                書記官    陳玉心
中    華    民    國    98    年    7     月    20    日


司法院資訊處製作；財團法人民間司法改革基金會備份。
